臺灣臺南地方法院民事裁定
110年度聲字第184號
聲  請  人  臺南市政府

法定代理人  黃偉哲  
代  理  人  陳廷瑋律師
            鄭猷耀律師
            吳鎧任律師
相  對  人  蔡新田  
上列當事人間聲請停止執行事件，本院裁定如下：
    主  文
聲請人以新臺幣參拾伍萬柒仟伍佰元供擔保後，本院110年度司
執字第87607號強制執行事件之強制執行程序，於本院110年度補
字第902號債務人異議之訴事件判決確定、和解或撤回起訴前，
應暫予停止。
    理  由
一、按有回復原狀之聲請，或提起再審或異議之訴，或對於和解
    為繼續審判之請求，或提起宣告調解無效之訴，撤銷調解之
    訴，或對於許可強制執行之裁定提起抗告時，法院因必要情
    形或依聲請定相當並確實之擔保，得為停止強制執行之裁定
    ，強制執行法第18條第2項定有明文。又法院定擔保金額而
    准許停止強制執行之裁定者，該項擔保係備供債權人因停止
    執行所受損害之賠償，其數額應依標的物停止執行後，債權
    人未能即時受償或利用該標的物所受之損害額，或其因另供
    擔保強制執行所受之損害額定之，非以標的物之價值或其債
    權額為依據（最高法院91年度台抗字第429號裁判意旨參照
    ）。
二、聲請意旨略以：相對人即債權人執本院107年度訴字第1451
    號民事確定判決書（下稱系爭確定判決）為執行名義，聲請
    強制執行，經本院以110年度司執字第87607號強制執行事件
    (下稱系爭執行事件)受理。然倘准允強制執行，並逕為辦理
    租約登記，致令判決未來如遭廢棄，而須在就此期間內所生
    之租約關係是否存在，及衍生之不當得利關係等情而再為興
    訟，有難回復原狀亦難彌補及回復其所受之損害，容有停止
    執行程序之必要。聲請人並業已另行具狀提起債務人異議之
    訴在案，為此請求停止系爭執行事件之執行等語。
三、經查：
(一)本件聲請人以其業向本院提起債務人異議之訴(110年度補字
    第902號)為由，聲請裁定停止系爭執行事件之強制執行程序
    ，經本院依職權調取系爭執行事件案卷及該債務人異議之訴
    卷宗核實。而聲請人所提上開債務人異議之訴，尚難認法律
    上顯無理由；且系爭執行事件已限期命聲請人履行，為免日
    後有難以回復執行前狀態之虞，應認有停止強制執行之必要
    。
(二)另依前揭法律規定，聲請人所應供擔保之擔保金額部分，應
    以相對人因本件停止強制執行程序所可能招致之損害為準，
    本件相對人聲請該強制執行程序，乃為滿足其對於聲請人之
    債權得以獲得清償，則停止該強制執行程序所可能招致之損
    害即應為上開債權延後獲得清償之法定遲延利息損失；故聲
    請人所提債務人異議之訴所得產生之利益為新臺幣(下同)1,
    650,000元，其訴訟標的價額逾民事訴訟法第466條所定上訴
    第3審之規定，為得上訴第3審之案件。參司法院頒各級法院
    辦案期限實施要點規定，第一、二、三審通常程序審判案件
    之期限分別為1年4個月、2年、l年，合計4年4個月，預估聲
    請人提起本件聲請准予停止執行因而致相對人執行延宕之期
    間約需4年4個月。茲依法定利率即週年利率百分之5計算相
    對人因停止強制執行未能即時受償之可能損失金額即為357,
    500元【計算式：1,650,000元5％（4＋4/12）＝357,500元】
    。是依前揭說明，聲請人自應對相對人因停止執行可能遭受
    上開損害提出擔保，爰酌定聲請人聲請本件強制執行應供擔
    保之金額為357,500元。
四、依強制執行法第18條第2項，裁定如主文。
中　　華　　民　　國　　110 　年　　11　　月　　9 　　日
                  民事第一庭    法  官　田玉芬
以上正本係照原本作成。
如對本裁定抗告，應於收受裁定正本送達後10日內向本院提出抗
告狀，並繳納抗告裁判費新台幣1,000元整。
中　　華　　民　　國　　110 　年　　11　　月　　10　　日
                                書記官　林彥汝